# 求助陈版关于合并报表中长期股权投资问题

提问人：朱赛特 时间：2018-07-24 22:45:24
陈版您好，我学习到特殊交易在合并财务报表中的会计处理时有个疑问，关于多次交易分步实现控制的，我们已经在公司单体报表中进行了会计处理，合并报表是在单体报表的基础上编制，为什么合并报表要针对此业务进行调整？

回答人：chenyiwei
合并报表和个别报表处理的理论依据不同，即对何为“跨越会计处理界线”的认定和判断标准不同。类似问题在版面上已讨论过很多，你可以自己搜索一下“跨越会计处理界线”。

提问人：朱赛特 时间：2018-07-25 14:17:44
我之前看这块内容的时候，有看到说分步实现同一控制下的企业合并不适用跨越会计处理界限，，另外已经控制状态下，再增加投资也要调整母公司报表，这个怎么理解？

回答人：chenyiwei
1 、同一控制下合并的处理较为特殊，既然准则指南已有明确规定，则照此执行。 2 、母公司对子公司追加投资会影响母公司对子公司的投资成本，自然会调整母公司报表。控制权不变前提下其他股东投资不影响母公司报表。